最高法院刑事判決                              八十七年度台上字第二七三九號
    上  訴  人  甲○○
                乙○○
右上訴人等因盜匪案件，不服台灣高等法院高雄分院中華民國八十七年六月十一日第
二審判決（八十七年度上訴字第七二七號，起訴案號：台灣高雄地方法院檢察署八十
六年度偵字第二七四九二號），提起上訴，本院判決如左：
    主  文
上訴駁回。
    理  由
一、上訴人乙○○部分：
按刑事訴訟法第三百七十七條規定：上訴於第三審法院，非以判決違背法令為理由，
不得為之。是提起第三審上訴，應以原判決違背法令為理由，係屬法定要件。且必須
依據卷內資料為具體之指摘，並足據以辨認原判決已具備違背法令之形式，始屬相當
。本件原判決依憑上訴人乙○○於原審之自白，核與同案被告甲○○之自白相符，並
據被害人廖瑞金指訴被害情節甚詳，復有玩具手槍一枝、口罩及呼叫器各一個扣案可
資佐證等證據資料，認定上訴人乙○○與同案被告甲○○基於共同意圖為自己不法所
有之概括犯意聯絡，於如原判決附表編號一所示之第一次行搶（強）時間前某日，由
上訴人乙○○承租ＹＱ－○七三五號喜美小客車作為找尋行搶（強）目標之交通工具
，二人再共同前往高雄市○○路與六合路口之「兄弟玩具手槍店」購得不具殺傷力之
玩具手槍一枝，先後於同判決附表編號一、二所示之時間、地點，由同案被告甲○○
持該枝玩具手槍，以同判決附表所示之強暴方式，致使被害人廖瑞金等人不能抗拒，
連續二次強盜被害人如同判決附表所示之財物得手，嗣於同判決附表編號三所示之時
間、地點，欲以相同方法由甲○○下車拉被害人衣服強盜時，當場被警查獲甲○○，
被害人因而得以幸免脫離而未得逞，並自甲○○身上扣得所有供犯罪所用之玩具手槍
一枝、口罩一個及不詳姓名被害人所有之呼叫器一個，上訴人則乘隙駕車逃離現場等
情。因認第一審以上訴人乙○○與甲○○共同連續意圖為自己不法所有，以強暴致使
不能抗拒而使他人交付其物，依懲治盜匪條例第五條第一項第一款，刑法第十一條、
第二十八條、第五十六條、第三十七條第二項之規定，判處上訴人乙○○有期徒刑九
年，褫奪公權六年，為無不合，予以維持，駁回上訴人乙○○在第二審之上訴，已於
理由內詳細敘述其所憑之證據及認定之理由，並說明上訴人乙○○與甲○○被警查獲
第三次犯行時，其犯罪行為已被發覺，則其等對第一、二次犯行之自白，與自首之規
定不符。已依據卷內資料詳予指駁與說明。從形式上觀察，原判決並無違背法令情形
存在。查原判決採為判決基礎之證人謝茂漢證言、玩具手槍一枝、口罩及呼叫器各一
個，已於審判期日，依刑事訴訟法第一百六十四條、第一百六十五條第一項之規定，
踐行調查程序向上訴人乙○○提示、宣讀或告以要旨，並無應於審判期日調查之證據
未予調查之違背法令情形，有原審審判筆錄可稽（見原審卷第九十八頁）。上訴意旨
謂原審未宣讀證人謝茂漢之證言或告以要旨，亦未提示扣案之證物即玩具手槍一枝、
口罩及呼叫器各一個，訴訟程序有重大瑕疵云云，非依卷內資料執為指摘，不得據為
適法之第三審上訴理由。再按量刑之輕重，原屬審判上之職權，且原判決已說明其審
酌量刑之情形，而在法定刑度內量處其刑，上訴意旨置原判決明白論斷之事項於不顧
，徒憑己見，任意指摘原判決未審酌上訴人乙○○涉案情節較輕、主動出面投案，家
中尚有妻及兩名年幼子女待扶養，量刑失當云云，殊不足據以辨認原判決已具備違背
法令之形式。依上說明，其上訴違背法律上之程式，應予駁回。
二、上訴人甲○○部分：
查第三審上訴書狀，應述上訴之理由，其未述者，得於提起上訴後十日內補提理
由書於原審法院，已逾上述期間，而於第三審法院未判決前仍未提出上訴理由書狀者
，第三審法院應以判決駁回之，刑事訴訟法第三百八十二條第一項、第三百九十五條
後段規定甚明。本件上訴人甲○○因盜匪案件，不服原審判決，於民國八十七年七月
二日提起上訴，並未述理由，迄今逾期已久，於本院未判決前仍未提出，依上開規
定，其上訴自非合法，應予駁回。
據上論結，應依刑事訴訟法第三百九十五條，判決如主文。
中      華      民      國    八十七    年      八      月     二十     日
                              最高法院刑事第五庭
                                  審判長法官  陳  錫  奎
                                        法官  王  德  雲
                                        法官  洪  清  江
                                        法官  吳  昆  仁
                                        法官  李  伯  道
      右正本證明與原本無異
                                              書  記  官
中      華      民      國    八十七    年      八      月    二十五    日
